臺灣苗栗地方法院刑事判決　　　　　　　　　　　　　九十一年度訴字第三七號
　　公　訴　人　臺灣苗栗地方法院檢察署檢察官
　　被　　　告　甲○○
右列被告因毒品危害防制條例案件，經檢察官提起公訴（九十年度毒偵字第一九一八
號），本院判決如左：
    主  文
甲○○施用第一級毒品，處有期徒刑捌月；扣案之第一級毒品海洛因壹包（淨重零點
玖捌公克，包裝重零點貳伍公克）沒收銷燬之。
    事  實
一、甲○○曾於民國（下同）八十九年五月間，因一犯施用毒品案件，經本院裁定送
    勒戒處所觀察、勒戒後，認無繼續施用毒品傾向，由台灣苗栗地方法院檢察署檢
    察官於八十九年五月二十四日以八十九年度毒偵字第六三一號不起訴處分確定後
    ；復於九十年一月間，因二犯施用毒品案件，經本院裁定送勒戒處所觀察、勒戒
    後，認無繼續施用毒品傾向，由台灣苗栗地方法院檢察署檢察官於九十年一月二
    十一日以九十年度毒偵緝字第一四號不起訴處分確定；再於九十年四月間，因三
    犯施用毒品案件，除經本院於九十年七月三十一日以九十年度毒聲字第九四七號
    裁定令入戒治處所施以強制戒治外，並由檢察官提起公訴，經本院於九十年九月
    十一日以九十年度易字第四六七號判決，就施用第二級毒品部分判處有期徒刑七
    月，就持有第一級毒品部分，判處有期徒刑八月，定其應執行有期徒刑一年二月
    。甲○○猶不知悔改，復另基於施用第一級毒品海洛因之犯意，於九十年八月二
    十一日上午十時許，在其苗栗縣後龍鎮○○里○○鄰○○街二０八號住處，以將
    第一級毒品海洛因摻入香煙內點燃後吸食之方式，五年內四犯施用第一級毒品海
    洛因一次。嗣甲○○於九十年八月二十一日下午三時二十分許，駕駛一部車牌號
    碼ＬＵ─二七二０號自用小客車，停在苗栗縣後龍鎮○○里○○○路即省道台六
    十一線九十九公里處之涵洞內，適為苗栗縣警察局竹南分局大山派出所員警發現
    可疑加以盤查，警方除在其駕駛座旁之黑色大衛杜夫香煙盒內，當場查獲甲○○
    所有之第一級毒品海洛因一包（淨重０˙九八公克，包裝重０˙二五公克）外，
    並將甲○○帶回派出所採尿送驗，雖發現其尿液僅有甲基安非他命陽性反應，然
    經檢察官命警將尿液送請複驗結果，甲○○尿液確同時呈有甲基安非他命及嗎啡
    陽性反應（關於施用第二級毒品部分，業經檢察官以曾經判決確定為由，另為不
    起訴處分）。
二、案經苗栗縣警察局竹南分局報請台灣苗栗地方法院檢察署檢察官偵查起訴。
    理  由
一、右揭事實，業據被告甲○○於本院審理時坦承不諱，而其尿液經檢察官命警送請
    複驗結果，確同時呈有甲基安非他命及嗎啡陽性反應，有中山醫學大學附設醫院
    藥物濫用檢測中心檢驗報告影本乙紙在卷足憑，另被告所有之白色粉末一包，經
    送法務部調查局依化學呈色法、氣相層析質譜儀分析法檢驗結果，確含有第一級
    第六項毒品海洛因成分，淨重０˙九八公克，包裝重０˙二五公克，有該局九十
    年十月八日（九十）陸（一）00000000號鑑定通知書乙紙在卷足稽。是
    被告甲○○向本院供認有施用第一級毒品海洛因之自白，應堪信為真實。又被告
    甲○○曾於八十九年五月間，因一犯施用毒品案件，經本院裁定送勒戒處所觀察
    、勒戒後，認無繼續施用毒品傾向，由台灣苗栗地方法院檢察署檢察官於八十九
    年五月二十四日以八十九年度毒偵字第六三一號不起訴處分確定後；復於九十年
    一月間因二犯施用毒品案件，經本院裁定送勒戒處所觀察、勒戒後，認無繼續施
    用毒品傾向，由台灣苗栗地方法院檢察署檢察官於九十年一月二十一日以九十年
    度毒偵緝字第一四號不起訴處分確定；再於九十年四月間，因三犯施用毒品案件
    ，除經本院於九十年七月三十一日以九十年度毒聲字第九四七號裁定令入戒治處
    所施以強制戒治外，並由檢察官提起公訴，經本院於九十年九月十一日以九十年
    度易字第四六七號判決，就施用第二級毒品部分判處有期徒刑七月，就持有第一
    級毒品部分，判處有期徒刑八月，定其應執行有期徒刑一年二月，此分別有台灣
    苗栗地方法院檢察署刑案資料查註紀錄表、台灣高等法院被告全國前案紀錄表、
    台灣高等法院檢察署刑案紀錄簡覆表等在卷足憑。事證明確，被告甲○○四犯施
    用第一級毒品海洛因之犯行，洵堪認定。
二、核被告甲○○所為，係犯毒品危害防制條例第十條第一項之施用第一級毒品罪。
    其非法持有海洛因之低度行為，應為施用之高度行為所吸收，不另論罪。爰審酌
    被告甲○○一再非法施用毒品，理應重罰，惟念其施用毒品僅戕害個人身心健康
    ，犯罪手段相當平和，及犯後坦白承認等一切情狀，並參酌檢察官之具體求刑，
    量處如主文所示之刑，以資懲儆。至扣案之第一級毒品海洛因一包（淨重０˙九
    八公克，包裝重０˙二五公克），係違禁物，不問屬於犯人與否，應依毒品危害
    防制條例第十八條第一項前段規定沒收銷燬之。
三、原承辦檢察官雖起訴被告甲○○施用第一級毒品海洛因之範圍，係自九十年二、
    三月間某日起，至同年七月間某日止，然已經蒞庭檢察官更正起訴範圍，認被告
    甲○○於九十年八月二十一日上午十時許，僅有施用一次海洛因之行為，本院自
    應就更正後之犯罪事實，予以審理，附此敘明。
四、又被告甲○○雖曾於九十年四月間，因非法持有第一級毒品海洛因，經本院就持
    有第一級毒品部分，判處有期徒刑八月，有本院九十年九月十一日以九十年度易
    字第四六七號判決正本乙件在卷足憑，然因被告甲○○在該案件中，不僅否認有
    施用第一級毒品之犯行，且否認持有之海洛因為其所有，顯然本件被告甲○○施
    用第一級毒品之犯行，應係另行起意，與前案持有第一級毒品之犯行，無從發生
    吸收犯之實質上一罪關係，併此敘明。
據上論斷，應依刑事訴訟法第二百九十九條第一項前段，毒品危害防制條例第十條第
一項、第十八條第一項前段，判決如主文。
本案經檢察官洪清秀到庭執行職務。
中      華      民      國      九十一      年      十      月    八    日
                                    臺灣苗栗地方法院刑事第一庭
                                            法  官  柳  章  峰
右正本證明與原本無異。
如不服本判決，應於判決送達後十日內向本院提出上訴狀( 應附繕本 )。
                                            書記官  歐  明  秀
中      華      民      國      九十一      年      十      月    八    日
毒品危害防制條例第十條
施用第一級毒品者，處六月以上五年以下有期徒刑。
施用第二級毒品者，處三年以下有期徒刑。
